臺灣桃園地方法院刑事判決 
111年度審易字第398號
公  訴  人  臺灣桃園地方檢察署檢察官
被      告  陳冠宇



上列被告因恐嚇取財案件，經檢察官提起公訴（110年度偵字第2
9758號），本院判決如下：
    主      文
本件公訴不受理。
    理      由
一、本件公訴意旨略以：被告甲○○明知申請行動電話門號交付他
    人使用，可能被利用作為財產犯罪與其他犯罪之聯絡工具，
    而依其社會經驗，可預見將自己申辦之行動電話門號提供予
    他人使用，該他人極可能以該行動電話門號作為財產犯罪之
    工具，而幫助他人遂行財產犯罪之犯行，竟仍基於縱該人將
    其申辦之門號用以從事恐嚇取財之行為，亦不違反其本意之
    幫助恐嚇取財之不確定故意，於110年3月中旬，在臺南市東
    區某通訊行，將其所申辦之0000000000號門號，提供予臉書
    所認識之不詳之人使用，以此換得新臺幣(下同)400元之對
    價。嗣該不詳之詐欺集團成員取得上開門號後，即意圖為自
    己不法之所有，基於恐嚇取財之犯意，於民國110年4月26日
    下午5時30分許，在不詳處所，使用通訊軟體FACEBOOK(下稱
    臉書)「國高中交友啾團聯誼社」，向桃園市平鎮區之AE000
    -Z000000000(民國96年生，真實姓名、年籍詳卷，下稱A男)
    提出交友申請，以LINE暱稱「佳琪」與A男聊天，趁機側錄A
    男愛撫身體及生殖器官自慰影像（下稱本案視頻），並傳訊
    息予A男，表示若不購買遊戲GASH點數，就要公開本案視頻
    等惡害通知，致A男心生畏懼，於同日購買3000元之GASH點
    數，並告知暱稱「佳琪」之人序號及密碼。因認被告涉犯刑
    法第30條第1項前段、第346條第1項之幫助犯恐嚇取財罪嫌
    （下稱「本案」）。
二、按同一案件繫屬於有管轄權之數法院者，由繫屬在先之法院
    審判之，其不得為審判之法院，應諭知不受理之判決，並得
    不經言詞辯論為之，刑事訴訟法第8條前段、第303條第7款
    、第307條分別定有明文。又此項訴訟法上所謂一事不再理
    之原則，關於實質上一罪或裁判上一罪，均有其適用（最高
    法院60年台非字第77號判例意旨參照）。又此處之「同一案
    件」係指所訴兩案之被告相同，被訴之犯罪事實亦屬同一者
    而言；接續犯、吸收犯、結合犯、加重結果犯及刑法修正前
    之常業犯等實質上一罪，暨想像競合犯、刑法修正前之牽連
    犯、連續犯之裁判上一罪者，均屬同一事實（最高法院98年
    度台上字第6899號判決意旨可資參照）。
三、經查，被告前於110年3月24日某時，在臺南火車站，將其名
    下之行動電話門號0000000000號（苗栗縣警察局大湖分局報
    告意旨誤載為：0000000000號）之SIM卡，交付予真實姓名年
    籍不詳之人及其所屬之詐欺集團成員使用，並使用上開門號
    於110年4月6日14時58分許，向GASH樂點股份有限公司（下
    稱樂點公司）註冊且申辦會員（會員編號：AZ0000000000號
    ），以供儲值點數之用，藉此幫助他人實行加重詐欺取財、
    詐欺及掩飾犯罪所得去向犯行。嗣該犯罪集團成員意圖為自
    己不法之所有，共同基於加重詐欺取財之犯意聯絡，而為下
    列行為：㈠自110年4月27日18時30分許，以暱稱「陳啟中」
    帳號在臉書刊登販售手機之不實訊息，並由暱稱「黃珮嘉」
    之帳號以LINE與黃宇辰聯繫，佯稱：如欲購買手機，須先購
    買遊戲點數云云，致黃宇辰陷於錯誤，於同日19時24分許、
    19時25分許，至臺南市安南區數便利超商門市內，依指示分
    別購買價值5,000元、5,000元之樂點公司遊戲點數（卡片序
    號：0000000000號、0000000000號），並將前揭所購買遊戲
    點數之密碼告知詐騙集團成員，旋即遭上開GASH會員編號領
    取，致黃宇辰受有財產損害。㈡自110年4月27日13時35分許
    前，由暱稱「LOVE曉雨」帳號以LINE及簡訊與傅建州聯繫，
    佯稱：如性交易，須先購買遊戲點數云云，致傅建州陷於錯
    誤，於110年4月27日13時35分許，至苗栗縣○○鄉○○路000號
    之統一超商股份有限公司「菁英門市」內，依指示購買價值
    3,000元之樂點公司遊戲點數（卡片序號：0000000000號）
    ，並將前揭所購買遊戲點數之密碼告知詐騙集團成員，旋即
    遭上開GASH會員編號領取，致傅建州受有財產損害。被告涉
    犯刑法第30條第1項前段、第339條之4第1項第1款之幫助加
    重詐欺取財罪嫌、同法第339條第1項之幫助詐欺取財罪嫌及
    洗錢防制法第14條第1項之幫助洗錢罪嫌，業經臺灣臺南地
    方檢察署檢察官以110年度偵字第15294號、第18570號、第1
    8572號、第20611號提起公訴，並於110年11月18日繫屬臺灣
    臺南地方法院（下稱前案），現由臺灣臺南地方法院以110
    年度金訴字第470號案件審理中，有上揭前案起訴書、臺灣
    高等法院被告前案紀錄表在卷可考。是於「本案」及該「前
    案」，被告皆為交付行動電話門號0000000000號之SIM卡，
    惟無證據可憑認此二案之交付時、地及對象皆異而屬不同之
    行徑，因之，基於「事證有疑，利歸被告，罪疑唯輕」之原
    則，當僅得認被告係只一次交付前述SIM卡，進言之，即祇
    有一個幫助行為，復此且衍生「前案」及「本案」各被害人
    受害之結果，自屬一行為觸犯數罪名之想像競合犯，是此二
    案核有裁判上一罪之關係，為同一案件，茲「本案」繫屬本
    院之日期為111年2月25日，有加蓋本院收案日期章戳之臺灣
    桃園地方檢察署移送函為憑，已在該「前案」之後，則依首
    揭法條之規定，「本案」爰不經言詞辯論，逕為諭知不受理
    之判決。
據上論斷，應依刑事訴訟法第303條第2款、第307條，判決如主
文。
中    華    民    國   111    年    3     月   31     日
                  刑事審查庭  審判長法  官  劉美香
                                    法  官  呂曾達
                                    法  官  李佳穎
以上正本證明與原本無異。
如不服本判決應於收受判決後20日內向本院提出上訴書狀，並應
敘述具體理由。其未敘述上訴理由者，應於上訴期間屆滿後20日
內向本院補提理由書（均須按他造當事人之人數附繕本）「切勿
逕送上級法院」。
                                    書記官  蔡萱穎
中    華    民    國   111    年    3     月    31    日